臺灣新竹地方法院刑事判決　　　　　　　 99年度訴字第274號
公　訴　人　臺灣新竹地方法院檢察署檢察官
被　　　告　彭俊魁
指定辯護人　本院公設辯護人　周凱珍
上列被告因違反槍砲彈藥刀械管制條例案件，經檢察官提起公訴
（98年度少連偵字第98號），本院判決如下：
    主  文
彭俊魁未經許可，持有可發射子彈具有殺傷力之改造槍枝，處有
期徒刑年拾月，併科罰金新臺幣拾伍萬元，罰金如易服勞役，
以新臺幣壹仟元折算壹日。
扣案之改造手槍壹支（含彈匣壹個）（槍枝管制編號壹壹零貳零
陸壹肆陸號）均沒收。
    事  實
一、彭俊魁於民國98年9 、10月間某日，在新竹縣湖口鄉戰車台
    夜景區處，向綽號「阿成」之真實姓名年籍不詳之成年人，
    以新臺幣（下同）25000 元之代價，購得可發射子彈具有殺
    傷力之仿BERETTA 廠84型槍半自動手槍製造之槍枝，換裝土
    造金屬槍管而成之改造手槍1 支（含彈匣1 個）（槍枝管制
    編號0000 000000 號）及具有殺傷力之改造子彈7 顆，暨不
    具殺傷力之改造子彈7 顆等物後，即放置在其所駕駛車號數
    字部分為4609號之白色自用小客車內之扶手處，而未經許可
    持有前揭具有殺傷力之槍枝及子彈等物。彭俊魁復另行起意
    ，並與黃世福（所涉犯違反槍砲彈藥刀械管制條例案件，另
    案審結；另所涉犯傷害部分，業經撤回告訴，而經本院另案
    判決公訴不受理確定）、王韻涵（所涉犯傷害部分，業經撤
    回告訴，而經本院另案判決公訴不受理確定）與少女馮○婷
    （81年6 月生，另案移送本院少年法庭審理）共同基於傷害
    他人身體之犯意聯絡及行為分擔，於98年12月12日19時許，
    由王韻涵及少女馮○婷以門號0000000000之行動電話，與周
    學文聯繫，向其佯稱欲與之談判事情，須速趕回住處云云，
    彭俊魁隨即駕駛前揭白色自用小客車，搭載黃世福、王韻涵
    、不知情之黎佳樺及朱○綸等人，至周學文位於新竹縣湖口
    鄉○○路○ 段67號之住處旁巷口，再由少女馮○婷騎乘車牌
    號碼不詳之機車，前往桃園縣楊梅鎮○○路某處，搭載周學
    文返回位於上址之住處旁巷口。少女馮○婷搭載周學文於當
    日20時30分許抵達後，彭俊魁乃提供前揭具有殺傷力之改造
    手槍及具有殺傷力之子彈等物予黃世福，黃世福即持裝有前
    揭具有殺傷力之子彈之上開具有殺傷力之改造手槍下車，朝
    周學文之腿部射擊3 發子彈，致其受有左大腿、左膝外側及
    右膝內側共4 處槍傷之傷害（此傷害犯行部分，業經周學文
    撤回告訴，而經本院另案判決公訴不受理確定）。嗣因周學
    文報警處理，彭俊魁又因另案違反槍砲彈藥刀械管制條例等
    案件，而為警於99年1 月10日19時15分許，在苗栗縣造橋鄉
    ○○村○○路127 號處拘提到案，並扣得前揭具有殺傷力之
    改造手槍1 支（含彈匣1 個）（槍枝管制編號0000000000號
    ）、具有殺傷力之子彈4 顆及不具有殺傷力之子彈7 顆等物
    ，因而為警循線查悉上情。
二、案經周學文訴由新竹縣政府警察局竹北分局報請臺灣新竹地
    方法院檢察署檢察官偵查起訴。
    理  由
壹、程序部分：
一、本件被告彭俊魁之供述，被告及其辯護人並未主張係以不正
    方法取得或筆錄記載與實際所述不符合之情形而無證據能力
    ，足認被告於警詢及偵訊時之供述，均屬出於自由意識之陳
    述，無何任意性之瑕疵可指，應具有證據能力。
二、按法院或檢察官得囑託醫院、學校或其他相當之機關、團體
    為鑑定，或審查他人之鑑定，並準用第203 條至第206 條之
    1 之規定，而鑑定之經過及其結果，應命鑑定人以言詞或書
    面報告，刑事訴訟法第208 條第1 項前段及第206 條第1 項
    分別定有明文。查本件扣案之槍彈，由檢察官指揮承辦員警
    送往內政部警政署刑事警察局鑑定，後又由本院就若干事項
    囑託其續為鑑定或補充說明，而該局係我國最高刑事警察機
    關，指揮各警局刑事警察偵辦刑事案件，及受囑託鑑定各刑
    事案件之證物，以協助偵辦刑案，所為之鑑定，自具有相當
    之專業及可信度，且該局鑑定人員係依法令從事公務之人員
    ，亦將鑑定經過及其結果詳細載明於各該鑑定書函上，並無
    任何顯不可信之情況，參照刑事訴訟法第159 條第1 項「除
    法律別有規定」之例外（修法意旨明確指出包含同法第206
    條）暨同法第159 條之4 第1 款等規定，本案所引用該局出
    具之各該槍彈鑑定書函均有證據能力。
三、次按被告以外之人於審判外之言詞或書面陳述，除法律有規
    定者外，不得作為證據，刑事訴訟法第159 條第1 項固定有
    明文；惟被告以外之人於審判外之陳述，雖不符同法第159
    條之1 至第159 之4 之規定，而經當事人於審判程序同意作
    為證據，法院審酌該言詞陳述或書面陳述作成時之情況，認
    為適當者，亦得為證據。又當事人、代理人或辯護人於法院
    調查證據時，知有第159 條第1 項不得為證據之情形，而未
    於言詞辯論終結前聲明異議者，視為有前項之同意，刑事訴
    訟法第159 條之5 第1 項、第2 項亦定有明文。查告訴人周
    學文於警詢及偵訊時所為之指訴、證人即同案被告黃世福於
    警詢及偵訊時之供述、證人王韻涵、黎佳樺及少女馮○婷等
    人分別於警詢及偵訊時所為之證述，暨卷內以其等記載為內
    容之文書證據，雖均屬被告以外之人於審判外之言詞陳述，
    然被告及其辯護人就上開被告以外之人之審判外之陳述，於
    本院審理中，並不爭執證據能力，復未曾於言詞辯論終結前
    聲明異議；而本院審酌該等告訴人及證人等陳述作成時之情
    況，並無不能自由陳述之情形，亦無違法取證及證明力過低
    之瑕疵，且與待證事實具有關連性，認為以之作為證據應為
    適當，依前揭規定說明，自得為證據。
四、至於本院下列所引用其餘非供述證據部分，被告及其辯護人
    於本院均未主張排除該非供述證據之證據能力，且迄本院言
    詞辯論終結前均未表示異議，本院審酌前揭非供述證據之取
    得過程亦無何明顯瑕疵，且無顯有不可信之情況，認均有證
    據能力。
貳、本院認定犯罪事實所根據的證據及理由：
（一）訊據被告彭俊魁對於上揭時地，未經許可持有前開具有殺
      傷力之改造槍枝及子彈等情坦承不諱（見98年度少連偵字
      第98號卷【以下簡稱第98號偵卷】第105 、106 頁、本院
      99年度審訴字第332 號卷第38頁、本院99年度訴字第274
      號卷【以下簡稱第274 號院卷】第32至43、138 至142 、
      208 至214 頁），並經告訴人周學文於警詢及偵訊時指訴
      在卷（見第98號偵卷第31至34頁、89、90頁），且為同案
      被告黃世福於警詢、偵訊及本院審理時供述綦詳（見第98
      號偵卷第7 至11、71至73頁、本院99年度審訴字第332 號
      卷第38、39頁、第274 號院卷第31至43、155 至157 頁）
      ，亦經證人王韻涵、黎佳樺及少女馮○婷於警詢及偵訊時
      均證述明確（見第98號偵卷第12至30頁、68至70、93至96
      頁），復有現場及告訴人受傷等照片共20幀、財團法人天
      主教湖口仁慈醫院99年1 月4 日湖仁醫病字第003 號函及
      所檢附之病歷摘錄表1 份、內政部警政署刑事警察局99年
      10月4 日刑鑑字第0990124542號函1 份、新竹縣政府警察
      局竹北分局99年12月7 日竹縣北警偵字第0995009612號函
      及所檢附之現場勘驗報告1 份暨本院99年度審訴字第332
      號刑事判決1 份等在卷足稽（見第98號偵卷第45至54 頁
      、本院99年度審訴字第332 號卷第43、44、64頁、第274
      號院卷第14、55至74頁），又經本院調閱臺灣板橋地方法
      院檢察署99年度偵字第3308號卷宗核閱屬實，此外，復有
      改造手槍1 支（含彈匣1 個）（槍枝管制編號0000000000
      號）及子彈11顆等物扣案可資佐證（100 年度院黃字第01
      7 號，新北市政府警察局三峽分局扣押物品清單見第274
      號院卷第94頁）。
（二）又扣案之上開槍枝及子彈等物經送請內政部警政署刑事警
      察局鑑定，該局以檢視法、性能檢驗法、試射法鑑驗後，
      認：送鑑手槍1 支（槍枝管制編號：0000000000號），
      係改造手槍，由仿BERETTA 廠84型半自動手槍製造之槍枝
      ，換裝土造金屬槍管而成，擊發功能正常，可供擊發適用
      子彈使用，認具殺傷力。送鑑子彈均係非制式子彈，由
      金屬彈殼組合直徑8.9 ±0.5mm 金屬彈頭而成，經試射，
      其中2 顆，可擊發，認均具殺傷力等情，有該局99年2 月
      2 日刑鑑字第0990007976號鑑定書1 份及所附照片6 幀附
      卷可憑（見本院99年度審訴字第332 號卷第56至58頁）。
      再經本院將其餘未鑑定之子彈送請內政部警政署刑事警察
      局鑑定結果：送鑑未試射子彈均經試射：2 顆，可擊發，
      認均具殺傷力等情，亦有該局100 年3 月10日刑鑑字第10
      00021701號函1 份附卷足佐（見第274 號院卷第98頁），
      足見扣案之訴卷第70頁），足見上開扣案之改造槍枝1 支
      （含彈匣1 個）及子彈4 顆等物，均具有殺傷力至明。又
      被告於98年12月12日提供上揭改造手槍及子彈等物予同案
      被告黃世福後，同案被告黃世福係對告訴人周學文射擊3
      次等情，業據被告於本院審理時供述：查獲當時子彈剩下
      11顆，其餘3 顆，就是同案被告黃世福射擊本案被害人周
      學文使用掉等語，及同案被告黃世福於本院審理時供稱：
      （你持扣案槍枝朝周學文開了幾槍？）好像是3 槍等語明
      確（見第274 號院卷第33、156 頁），而告訴人周學文被
      槍擊現場為警所扣得之彈殼2 顆經送鑑定結果，均認係已
      擊發之非制式金屬彈殼，經比對結果，其撞針孔特徵紋痕
      相吻合，認均係由同一槍枝所擊發；再將前揭扣案改造手
      槍試射彈殼與上揭告訴人周學文被槍擊現場證物比對結果
      ，其中2 顆彈殼，其彈底痕跡紋痕相吻合，認均係由該槍
      枝所擊發等情，亦有內政部警政署刑事警察局99年1 月13
      日刑鑑字第0980175977號鑑驗書1 份及所附照片3 幀，暨
      99年10月4 日刑鑑字第0990124542號函1 份在卷足憑（見
      第274 號院卷第14、67、68頁）；又告訴人周學文確因遭
      同案被告黃世福持前揭扣案改造手槍射擊後因此受有上開
      傷害等情，亦如前述，足認同案被告黃世福持前揭扣案改
      造手槍所擊發之3 顆子彈亦具有殺傷力至明。
（三）綜上所述，足認被告自白核與事實相符而堪採信，本案事
      證已臻明確，被告所為前揭犯行洵堪認定，應予依法論科
      。
、論罪科刑：
（一）核被告彭俊魁未經許可，持有具有殺傷力之改造手槍1 支
      （含彈匣1 個）（槍枝管制編號0000000000號），及具有
      殺傷力之子彈4 顆等物，是其所為係犯槍砲彈藥刀械管制
      條例第8 條第4 項之未經許可持有可發射子彈具有殺傷力
      之改造槍枝罪及同條例第12條第4 項之未經許可持有子彈
      罪。又其同時持有具有殺傷力之子彈4 顆，係一故意行為
      侵害一法益，屬單純一罪。再被告以一持有行為觸犯上開
      2 罪名，為想像競合犯，應依刑法第55條之規定，從一重
      論以未經許可持有可發射子彈具有殺傷力之改造槍枝罪。
      又起訴書雖記載被告係於不詳時間，在不詳處所，向真實
      姓名不詳之人取得可發射子彈具有殺傷力之槍枝1 支及具
      有殺傷力之改造子彈數顆等情，惟業據公訴人於本院準備
      程序時陳述被告係於98年中旬某日，在新竹縣湖口鄉戰車
      台夜景區處，向綽號「阿成」之真實姓名年籍不詳之成年
      人，以25000 元之代價，購得可發射子彈具有殺傷力之仿
      BERETTA 廠84型槍半自動手槍製造之槍枝，換裝土造金屬
      槍管而成之改造手槍1 支（含彈匣1 個）（槍枝管制編號
      0000000000號）及具有殺傷力之改造子彈7 顆，暨不具殺
      傷力之改造子彈7 顆等物後，即未經許可而持有前揭具有
      殺傷力之槍枝及子彈等語明確（見第274 號院卷第141 頁
      ），本院自應以公訴人更正後之犯罪事實內容為審理，附
      此敘明。
（二）爰審酌具有殺傷力之槍枝及子彈均屬高度危險之物品，非
      經中央主管機關之許可，當不得擅自持有，被告漠視法令
      ，率爾持有上開具有殺傷力之改造槍枝1 支及子彈7 顆，
      對於他人之身體、生命及社會治安、秩序顯已造成潛在之
      危險與不安，兼衡被告非法持有上揭具有殺傷力之槍彈後
      ，即放置在其所駕駛之自用小客車，且於98年12月12日提
      供予同案被告黃世福為傷害告訴人周學文之行為，已造成
      實害，併審酌其智識程度為國中肄業，家庭及工作狀況、
      犯後坦認犯行，態度尚稱良好等一切情狀，量處如主文所
      示之刑，併就罰金部分諭知如易服勞役之折算標準，以資
      懲儆。
（三）扣案之前揭具有殺傷力之改造手槍1 支（含彈匣1 個）（
      槍枝管制編號0000000000號）係違禁物，應依刑法第38條
      第1 項第1 款之規定宣告沒收之。至扣案具有殺傷力之子
      彈4 顆，因鑑定需要試射後，其彈藥部分業因擊發而燃燒
      殆盡，其餘部分亦裂解為彈頭及彈殼，而失其原有子彈之
      完整結構及效能，已不具子彈違禁物之性質，爰不予宣告
      沒收之。至其餘扣案之子彈7 顆，經先後送請內政部警政
      署刑事警察局鑑定結果：1 顆，雖可擊發，惟發射動能不
      足，認不具殺傷力；1 顆，無法擊發，認不具殺傷力；又
      5 顆，雖可擊發，惟發射動能不足，認不具殺傷力等情，
      有該局99年2 月2 日刑鑑字第0990007976號鑑定書1 份及
      所附照片6 幀、暨100 年3 月10日刑鑑字第1000021701號
      函1 份附卷可憑（見本院99年度審訴字第332 號卷第56至
      58頁、第274 號院卷第98頁），爰均不予宣告沒收之，均
      附此敘明。
據上論斷，應依刑事訴訟法第299 條第1 項前段，槍砲彈藥刀械
管制條例第8 條第4 項、第12條第4 項，刑法第11條前段、第55
條、第42條第3 項前段、第38條第1 項第1 款，判決如主文。
本案經檢察官邱宇謙到庭執行職務。
中    華    民    國   100    年    11    月    30    日
                  刑事第一庭    審判長法  官  陳健順
                                      法  官  林哲瑜
                                      法  官  楊惠芬
以上正本證明與原本無異。
如不服本判決應於收受本判決後10日內向本院提出上訴書狀，上
訴書狀應敘述具體理由。上訴書狀未敘述上訴理由者，應於上訴
期間屆滿後20日內補提理由書狀於本院( 均須按他造當事人之人
數附繕本 )「切勿逕送上級法院」。
中    華    民    國   100    年    11    月    30    日
                                      書記官  張懿中
附錄本案論罪科刑法條全文：
槍砲彈藥刀械管制條例第8 條第4 項：
未經許可，持有、寄藏或意圖販賣而陳列第一項所列槍枝者，處
三年以上十年以下有期徒刑，併科新臺幣七百萬元以下罰金。
槍砲彈藥刀械管制條例第12條第4 項：
未經許可，持有、寄藏或意圖販賣而陳列子彈者，處五年以下有
期徒刑，併科新臺幣三百萬元以下罰金。